Minutes et répertoires du notaire Pierre CADOT, 12 septembre 1697 - 4 février 1726 (étude V)
Archives nationales
Minutes et répertoires du notaire Pierre CADOT (étude V)
12 septembre 1697 - 4 février 1726
MC/ET/V/244 - MC/ET/V/367, MC/RE/V/4
Etude V; Cadot, Pierre
Archives nationales de France
Minutes et répertoires: la loi 2008-696 du 15 juillet 2008 relative aux archives a fixé à 75 ans à compter de la date de l'acte, ou à 25 ans à compter de la date du décès de l'intéressé si ce délai est plus bref, le délai de communication des minutes et répertoires des notaires; ce délai est porté à 100 ans à compter de la date de l'acte si le document se rapporte à un mineur (code du Patrimoine, articles L213-2, 4e d et 5e).
Autres documents de l'étude (dossiers de clients, comptabilité...): s'agissant d'archives privées, ces documents sont communicables selon les modalités fixées par le déposant ou le donateur.
Certains documents ne sont pas accessibles en raison de leur mauvais état de conservation.
Versement
Accès aux instruments de recherche de tous les notaires de l’étude V
Archives de l'étude V
- Minutes de Pierre CADOT, 12 septembre 1697 - 1731; MC/ET/V/244 - MC/ET/V/367
  - Minutes. 1697, 12 septembre - 1697, 12 septembre 1697 - 1697; MC/ET/V/244
    Informations complémentaires:
    Informations concernant le classement:
    Le niveau inférieur de description, quand il existe, correspond aux minutes d'actes. Toutes les minutes ne sont pas forcément décrites une à une. Les descriptions de ces minutes sont plus ou moins détaillées.
  - Minutes. 1698, janvier - 1698, février, janvier 1698 - février 1698; MC/ET/V/245
  - Minutes. 1698, mars - 1698, avril, mars 1698 - avril 1698; MC/ET/V/246
  - Minutes. 1698, mai - 1698, juillet, mai 1698 - juillet 1698; MC/ET/V/247
  - Minutes. 1698, août - 1698, décembre, août 1698 - décembre 1698; MC/ET/V/248
  - Minutes. 1699, janvier - 1699, mars, janvier 1699 - mars 1699; MC/ET/V/249
    - BUION (fr. Valentin) religieux novice de l'ordre de Saint-Jean de Dieu de la Charité de France § Testament déposé de fr. Valentin BUION, 31 janvier 1699; MC/ET/V/249
      Origine de l'information:
      Fichier dit 'général' XVIIe-XVIIIe siècles, par le personnel du Minutier, 1954-1999 ( fichier papier entièrement dématérialisé; voir contexte dans le Plan d’orientation général - Notaires de Paris, guides thématiques du Minutier).
      Date de révision: 2011-2012
      Date de création de la notice: 2010
      testament; Buyon, Fr. Valentin
  - Minutes. 1699, avril - 1699, juin, avril 1699 - juin 1699; MC/ET/V/250
    - LEVESQUE Pierre sr Juré mesureur de grains à Paris quai des Ormes, Paroisse Saint Paul § Inventaire après décès de Pierre LEVESQUE à la requête du Sieur Pierre GABLAIN, juré mesureur de grains, (même maison), exécuteur de son testament (V, 249, 27 Févr.) et de Pierre COEURDEROY au nom de Philberte LEVESQUE, sa mère, soeur du défunt., 22 avril 1699; MC/ET/V/250; 5 folios + 1 pièce
      inventaire; testament
    - CRUCHET (Jean Baptiste) Orfèvre § Cité au Contrat de Mariage de Germain CRUCHET, maître boulanger, son frère et Marie LEFEBVRE, 16 mai 1699; MC/ET/V/250
      Artisans XVIIe, par M. Jurgens, M.A. Fleury, R. Gourmelon et le personnel du Minutier central, 1954-1996 (fichier papier entièrement dématérialisé; voir contexte dans le Plan d’orientation général - Notaires de Paris, guides thématiques du Minutier).
      contrat de mariage; Cruchet, Jean Baptiste
    - ORFÈVRE CRUCHET Jean-Baptiste § Cité comme témoin au contrat de mariage de Germain CRUCHET, son frère, avec Marie LEFEBVRE., 16 mai 1699; MC/ET/V/250
      contrat de mariage; Cruchet, Jean-Baptiste; Cruchet, Germain; Lefebvre, Marie
    - GRAVEUR Maître ETIENNE (Jean) § Cité comme témoins au contrat de mariage de son beau-frère, Germain CRUCHET, maître boulanger, avec Marie LEFEBVRE., 16 mai 1699; MC/ET/V/250
      contrat de mariage; Etienne, Jean; Cruchet, Germain; Lefebvre, Marie
    - GRAVEUR privilègié CRUCHET (germain) § Cité comme témoins au contrat de mariage de son frère. .. CRUCHET, maître boulanger, avec Marie LEFEBVRE, 16 mai 1699; MC/ET/V/250
      contrat de mariage; Cruchet, germain; Cruchet, M.; Lefebvre, Marie
    - ESTIENNE (Jean) Maître graveur § Cité au Contrat de mariage de Germain CRUCHET, maître boulanger, son beau frère et Marie LEFEBVRE, 16 mai 1699; MC/ET/V/250
      contrat de mariage; Estienne, Jean
    - CRUCHET (Germain) Graveur privilégié § Cité au Contrat de mariage de Germain CRUCHET, maître boulanger, son frère et Marie LEFEBVRE., 16 mai 1699; MC/ET/V/250
      contrat de mariage; Cruchet, Germain
  - Minutes. 1699, juillet - 1699, octobre, juillet 1699 - octobre 1699; MC/ET/V/251
    - BOULLIANT, Jeanne Charlotte Angélique Demoiselle - Fille majeure rue de la Verrerie § Inventaire après décès de Jeanne Charlotte Angélique BOULLIANT à la requête de Messire Georges LEGRAND, Seigneur des Haluyt exécuteur de son testament olographe reçu par Cadot, notaire (V, 251, 23 Août 1699); - en présence du procureur du père et des frères de la défunte, 8 octobre 1699; MC/ET/V/251; 10 folios + 3 pièces
      inventaire après décès
    - LEMELEIN (Olivier) Doreur à Paris Rue Geoffroy l'asnier, Paroisse Saint-Gervais et François LESMELIN, son frère, doreur Rue de la Mortellerie § Contrat de mariage de .. et de Louise DE POIS, demeurant Rue de Fourcy, 9 octobre 1699; MC/ET/V/251
      contrat de mariage; Lemelin(Olivier
    - DOREUR LEMELEIN (Olivier) demeurant rue Geoffroy Lasnier § Contrat de mariage avec Louise DEPOIS., 9 octobre 1699; MC/ET/V/251
      contrat de mariage; Lemelein, Olivier; Depois, Louise
  - Minutes. 1699, novembre - 1699, décembre, novembre 1699 - décembre 1699; MC/ET/V/252
    - DELARUE Thomas Marchand de bois Rue de la Mortellerie, Paroisse Saint-Jean en Grève § Inventaire après décès de Thomas DELARUE à la requête de Marie LEPLAIGE, sa veuve, tutrice de Marie Madeleine et Thomas Baptiste DELARUE, leurs enfants - en présence de Martin DELARUE, oncle et subrogé tuteur., 19 décembre 1699; MC/ET/V/252; 3 folios
      inventaire
  - Minutes. 1700, janvier, janvier 1700; MC/ET/V/253
    - Pésnon (Claude) maître serrurier rue Saint-Guillaume § Bail à rente, 2 janvier 1700; MC/ET/V/253
      Artisans XVIIIe siècle, par M. Rambaud et C. Grodecki, 1956-1977 ( fichier papier entièrement dématérialisé; voir contexte dans le Plan d’orientation général - Notaires de Paris, guides thématiques du Minutier).
      bail; Pésnon, Claude
    - Demasure (Pierre), orfèvre, rue de la Coutellerie § Apprentissage, 24 janvier 1700; MC/ET/V/253
      contrat d'apprentissage; Demasure, Pierre
    - potier d'étain (apprentissage) § Pierre Demasure, orfèvre, met son neveu Louis Demasare, pour 6 ans, chez Adrien Boudin, maître potier d'étain. Logé, nourri, blanchi. Moyennant 200 l., 24 janvier 1700; MC/ET/V/253
    - Boudin (Adrien) maître potier d'étain rue de Gesvres § Apprentissage, 24 janvier 1700; MC/ET/V/253
      contrat d'apprentissage; Boudin, Adrien
  - Minutes. 1700, février, février 1700; MC/ET/V/254
    - Coutelier (apprentissage) § Lobont Vinot, domestique sortant du service de René Le Comte, conseiller du Roi, se met pour 5 ans, chez Christophe Moreau, maître coutelier. Nourri, logé, blanchi/e/ Moyennant 150 l., 2 février 1700; MC/ET/V/254
    - Foin (Louis) maître serrurier rue du Four § Marché, 14 février 1700; MC/ET/V/254
      marché; Foin, Louis
    - Duny (Pierre) tapissier à Versailles § Constitution, 26 février 1700; MC/ET/V/254
      constitution de rente; Duny, Pierre
    - Lombard (François) marchand tapissier rue de la Tissanderie § Constitution, 26 février 1700; MC/ET/V/254
      constitution de rente; Lombard, François
  - Minutes. 1700, mars - 1700, avril, mars 1700 - avril 1700; MC/ET/V/255
    - MOLÉ (François) bourgeois de Paris § Dépôt du testament olographe de François MOLÉ, 3 mars 1700; MC/ET/V/255
      testament; Molé, François
    - Prevost (François), maître menuisier aux deux bourdonniers § Obligation, 12 mars 1700; MC/ET/V/255
      obligation; Prevost, François
    - Pesnon (Claude) serrurier place de Grève § Constitution, 2 avril 1700; MC/ET/V/255
      constitution de rente; Pesnon, Claude
    - Cecille (Jacques) menuisier à Ozoir la Ferrière § Abandonnement, 8 avril 1700; MC/ET/V/255
      Cecille, Jacques
    - Georget (Jacques) marchand joaillier rue Saint Placide § bail par .., 21 avril 1700; MC/ET/V/255
      bail; Georget, Jacques
    - Adam (François) arquebusier du Roi suivant la rue de Bourbon Cour § bail à .., 21 avril 1700; MC/ET/V/255
      bail; Adam, François
    - LESCUYER (Jean) Maçon Rosny § Vente par .., 1er août 1703; MC/ET/V/255
      acte de vente; Lescuyer, Jean
  - Minutes. 1700, mai - 1700, juin, mai 1700 - juin 1700; MC/ET/V/256
    - Duputel (Antoine) maître serrurier rue des Barres § Constitution, 25 mai 1700; MC/ET/V/256
      constitution de rente; Duputel, Antoine
    - Serrurier (apprentissage) § Pierre du Parc, porteur du charbon, met son fils Pierre Duparc, pour 5 ans, chez Nicolas Parau, maître serrurier, logé, nourri, lui donnera-t-on avec chopine de vin par jour-Moyennant 60 l., 27 mai 1700; MC/ET/V/256
    - Gaillard (Martin) maître coutelier rue de la Coutellerie § Apprentissage, 9 juin 1700; MC/ET/V/256
      contrat d'apprentissage; Gaillard, Martin
    - Langlois (Louis) maître serrurier; rue Greneta § Quittance, 25 juin 1700; MC/ET/V/256
      quittance; Langlois, Louis
  - Minutes. 1700, juillet - 1700, décembre, juillet 1700 - décembre 1700; MC/ET/V/257
    - Bellisle (Jean Baptiste) maître menuisier grande rue du fg. Saint-Antoine § Apprentissage, 12 juillet 1700; MC/ET/V/257
      contrat d'apprentissage; Bellisle, Jean Baptiste
    - Menuisier (apprentissage) § Jeanne Bretagne, femme d'Etienne Boudin, voiturier, met son fils Jacques Bretagne, pour 2 ans, chez Jean-Baptiste Bellisle, maître menuisier. Nourri et logé. Moyennant 45 livres, 12 juillet 1700; MC/ET/V/257
      contrat d'apprentissage; Bretagne, Jeanne; Boudin, Etienne; Bretagne, Jacques; Bellisle, Jean-Baptiste
    - Derouin (Claude), marchand orfèvre, rue de Gesvres § Bail à sa veuve, 16 juillet 1700; MC/ET/V/257
      bail; Derouin, Claude
    - Manjot (Rolin) Serrurier; grande rue du fg. Saint-Antoine § bail à .., 23 juillet 1700; MC/ET/V/257
      bail; Manjot, Rolin
    - Dépôt par François Jomard, maître général des oeuvres de maçonnerie, demeurant rue de la Verrerie, du triple d'un écrit sous seing privé daté du 3 août 1698, fait entre ledit Jomard, François Raymond, greffier des bâtiments, et Françoise Hénaut, veuve de Noël Ferret, maître maçon, déclarant nul l'acte de société passé entre eux (sans autre précision)., 14 août 1700; MC/ET/V/257
      Documents du Minutier central concernant l'histoire de l'art (1700-1750), par Mireille Rambaud, tome II [études I à X, soit 2357 actes], Paris, Archives nationales, 1971, p. 97 (instrument de recherche imprimé dématérialisé, certaines notices sont plus détaillées dans la version intégrale accessible en ligne par la rubrique 'Autres instruments de recherche', voir contexte dans le Plan d’orientation général - Notaires de Paris, guides thématiques du Minutier).
      Date de révision: 2011
      Date de création de la notice: 2009
      Documents du Minutier central concernant l'histoire de l'art (1700-1750), par M. Rambaud, tome II, Paris, Archives nationales, 1971, CVI-1298 p.
    - Ferret (Noël) maître maçon à Paris § Dépôt (de sa veuve), 14 août 1700; MC/ET/V/257
      Ferret, Noël
    - Travers (Jacques) architecte entrepreneur des bâtiments rue Saint Jacques bâtiments § Déclaration, 2 septembre 1700; MC/ET/V/257
      déclaration; Travers, Jacques
    - Aubin (Jacques) ancien entrepreneur des bâtiments et fortifications du Roi à Saint Omer § Renonciation, 9 septembre 1700; MC/ET/V/257
      Aubin, Jacques
    - Contrat de mariage entre Louis Royer, peintre, et Marie Leroux, fille de Louis Leroux, maître joueur d'instruments, rue de la Vannerie, et de Catherine Cochelet. Parmi les témoins: Pierre Clerfeuille, maître joueur d'instruments, et Anne Cochelet, sa femme, oncle et tante de Marie., 21 septembre 1700; MC/ET/V/257
      Musique XVIIe siècle [2407 actes], par Madeleine Jurgens et le personnel du Minutier, 1954-1996 ( fichier papier entièrement dématérialisé; voir contexte dans le Plan d’orientation général - Notaires de Paris, guides thématiques du Minutier).
      contrat de mariage; Vannerie (rue de la); peintre; musicien
    - Doucet (Denis), peintre, à Paris § Présent au mariage, 21 septembre 1700; MC/ET/V/257
      contrat de mariage; Doucet, Denis
    - Royer (Louis), peintre, rue de la Coutellerie § Mariage de .., 21 septembre 1700; MC/ET/V/257
      contrat de mariage; Royer, Louis
    - Travers (Jacques) architecte entrepreneur des bâtiments rue Poirée § Union de créanciers, 23 septembre 1700; MC/ET/V/257
      Travers, Jacques
    - Poulain (Michel) maçon rue de Sèvres § Union de créanciers, 23 septembre 1700; MC/ET/V/257
      Poulain, Michel
    - Decoin (Gaspard) de boin maître tapissier rue de Nonnaindières § Conventions, 5 octobre 1700; MC/ET/V/257
      Decoin, Gaspard
    - Contrat d'apprentissage pour cinq ans, entre Jeanne Lamenay, veuve de François Gaudron, boucher, demeurant rue Planche-Mibray, et Jacques Oudry, maître peintre, demeurant rue de la Lanterne, au profit de Pierre Gaudron (âge non indiqué), fils de ladite dame, sans denier débourser de part ni d'autre. L'apprenti sera logé, nourri et blanchi., 7 octobre 1700; MC/ET/V/257
      Documents du Minutier central concernant l'histoire de l'art (1700-1750), par Mireille Rambaud, tome II [études I à X, soit 2357 actes], Paris, Archives nationales, 1971, p. 543 (instrument de recherche imprimé dématérialisé, certaines notices sont plus détaillées dans la version intégrale accessible en ligne par la rubrique 'Autres instruments de recherche', voir contexte dans le Plan d’orientation général - Notaires de Paris, guides thématiques du Minutier).
    - Roger (Pierre) maître serrurier des bâtiments aux Invalides du Roi § Remboursement, 13 octobre 1700; MC/ET/V/257
      Roger, Pierre
    - Constitution de rente faite au profit de Antoine Mahieux, organiste de Saint-Landry, rue Simon-Lefranc., 23 novembre 1700; MC/ET/V/257
      constitution de rente; Simon-Le-Franc (rue); musicien
    - Froment (Jacques) serrurier des bâtiments du à Versailles Roi § Remboursement, 20 décembre 1700; MC/ET/V/257
      Froment, Jacques
    - Valloire (Nicolas) maître tapissier rue Neuve Saint-Roch § Quittance, 26 décembre 1700; MC/ET/V/257
      quittance; Valloire, Nicolas
    - Boucher (Claude) maître brodeur, juré à Paris § Convention, 27 décembre 1700; MC/ET/V/257
      Boucher, Claude
    - Gomg (Antoine) brodeur quai Pelletier § Convention les frais de la maîtrise pourront être payés de mois en mois, 27 décembre 1700; MC/ET/V/257
      Gomg, Antoine
    - Rivet (François) maître brodeur, juré § Convention, 27 décembre 1700; MC/ET/V/257
      Rivet, François
    - Cartault (Michel Alexandre) maître brodeur, juré § Convention, 27 décembre 1700; MC/ET/V/257
      Cartault, Michel Alexandre
    - Sirans (Louis), maître menuisier à Paris § Mariage de la soeur de .., 15 avril 1704; MC/ET/V/257
      contrat de mariage; Sirand, Louis
  - Minutes. 1701, janvier - 1701, mars, janvier 1701 - mars 1701; MC/ET/V/258
    - Muidebled (Robert), menuisier des bâtiments du Roi et ordinaire de l'Hôtel-de-Ville à Montreuil § Vente à .., 8 janvier 1701; MC/ET/V/258
      acte de vente; Muidebled, Robert
    - Lorin (Claude) maître maçon à Coulomiers § Procuration déposée, 21 janvier 1701; MC/ET/V/258
      procuration; Lorin, Claude
    - Safroy (Gabriel) maître serrurier privilégié rue L'Evêque § bail à .., 23 janvier 1701; MC/ET/V/258
      bail; Safroy, Gabriel
    - Cotché (Nicolas) maître coutelier faubourg Saint-Antoine § Désistement, 25 janvier 1701; MC/ET/V/258
      Cotché, Nicolas
    - Pesnon (Claude) Vivant maître serrurier rue Guillaume quartier Saint-Germain § Renonciation, 12 février 1701; MC/ET/V/258
      Pesnon, Claude
    - Champion (François) Maître tapissier sous les Piliers du Saint-Esprits § Bail à .., 14 février 1701; MC/ET/V/258
      bail; Champion, François
    - Roger (Pierre) Serrurier des bâtiments du Roi Hôtel royal des Invalides § Constitution, 15 février 1701; MC/ET/V/258
      constitution de rente; Roger, Pierre
    - Meusnier (Jean Claude), maître menuisier, rue du Petit Reposoir § Mainlevée, 22 février 1701; MC/ET/V/258
      mainlevée; Meusnier, Jean Claude
    - Contrat d'apprentissage pour cinq ans, entre Edme Minet, officier du guet au Châtelet, demeurant rue de la Mortellerie, et Pierre Chaudron, maître sculpteur, demeurant rue de la Tixeranderie, au profit de Jean Minet, fils du comparant (âge non précisé), sans denier débourser de part ni d'autre. L'apprenti sera logé, nourri et blanchi pendant les trois dernières années seulement, et s'il quitte son maître pendant ce temps, ledit Minet père devra verser audit Chaudron la somme de 60 livres., 22 mars 1701; MC/ET/V/258
      Documents du Minutier central concernant l'histoire de l'art (1700-1750), par Mireille Rambaud, tome II [études I à X, soit 2357 actes], Paris, Archives nationales, 1971, p. 553 (instrument de recherche imprimé dématérialisé, certaines notices sont plus détaillées dans la version intégrale accessible en ligne par la rubrique 'Autres instruments de recherche', voir contexte dans le Plan d’orientation général - Notaires de Paris, guides thématiques du Minutier).
  - Minutes. 1701, avril - 1701, juin, avril 1701 - juin 1701; MC/ET/V/259
    - Menuisier (apprentissage) § Noël Boyer, compagnon charron, met son fils Paul Boyer, pour 6 ans, chez Denis Hiboux, maître menuisier. Logé, nourri, blanchi, chopine de vin par jour. Moyennant 180 livres, 20 avril 1701; MC/ET/V/259
      contrat d'apprentissage; Boyer, Noël; Boyer, Paul; Hiboux, Denis
    - Maurice (Jean) maître sculpteur faubourg Saint-Antoine § Consentement, 26 avril 1701; MC/ET/V/259
      Maurice, Jean
    - Guérin (Pierre) maçon à Montreuil § Constitution par sa veuve, 8 mai 1701; MC/ET/V/259
      constitution de rente; Guérin, Pierre
    - Lefebure (Nicolas) maître sculpteur rue Saint Louis, Ile Notre Dame § Transport, 11 mai 1701; MC/ET/V/259
      Lefebure, Nicolas
    - Poitevin (Antoine) entrepreneur des bâtiments à Paris § Compte (de sa veuve), 21 mai 1701; MC/ET/V/259
      Poitevin, Antoine
    - Pesnon (Claude) vivant maître serrurier rue Guillaume § Consentement de la veuve de .., 27 mai 1701; MC/ET/V/259
    - Hiboux (Denis) maître menuisier rue de Grenelle § Apprentissage, 20 avril 1705; MC/ET/V/259
      contrat d'apprentissage; Hiboux, Denis
  - Minutes. 1701, juillet - 1701, septembre, juillet 1701 - septembre 1701; MC/ET/V/260
    - Loysel (Denis), menuisier, rue de la Mortellerie § Mariage de .., 25 août 1701; MC/ET/V/260
      contrat de mariage; Loysel, Denis
    - Champion (François) Maître tapissier place de Grêve § Obligation, 9 septembre 1701; MC/ET/V/260
      obligation; Champion, François
  - Minutes. 1701, octobre - 1701, décembre, octobre 1701 - décembre 1701; MC/ET/V/261
    - Payen (Antoine) maçon à Bonneuil § Marché; Réparations, 12 octobre 1701; MC/ET/V/261
      marché; Payen, Antoine
    - Duchesne (Jean) maître ébéniste rue de l'Arbre Sec § Transport de droits de sa veuve, 16 octobre 1701; MC/ET/V/261
      transport de droits; Duchesne, Jean
    - Leblon (Louis) maçon à Brie-Comte-Robert § Titre nouvel, 19 octobre 1701; MC/ET/V/261
      titre nouvel; Leblon, Louis
  - Minutes. 1702, janvier - 1702, mai, janvier 1702 - mai 1702; MC/ET/V/262
    - Contrat d'atermoiement des créanciers de Michel-Claude Roy, marchand de vins, au nombre desquels figure Claude Hanard, sculpteur ordinaire des bâtiments du roi, demeurant rue Saint-Martin, paroisse Saint-Nicolas-des-Champs, pour la somme de 1.000 livres. Le délai accordé est de quatre ans., 12 janvier 1702; MC/ET/V/262
      Documents du Minutier central concernant l'histoire de l'art (1700-1750), par Mireille Rambaud, tome II [études I à X, soit 2357 actes], Paris, Archives nationales, 1971, p. 453 (instrument de recherche imprimé dématérialisé, certaines notices sont plus détaillées dans la version intégrale accessible en ligne par la rubrique 'Autres instruments de recherche', voir contexte dans le Plan d’orientation général - Notaires de Paris, guides thématiques du Minutier).
    - Contrat d'atermoiement des créanciers de René Brochard, marchand de vins, au nombre desquels figure Claude Hanard, pour la somme de 1.000 livres, montant d'un billet de change. Le délai accordé est de quatre ans., 31 janvier 1702; MC/ET/V/262
    - Millet (Philippe) ébéniste rue de Charenton § présent au mariage, 31 janvier 1702; MC/ET/V/262
      contrat de mariage; Millet, Philippe
    - Ferlu (Pierre Isaac) ébéniste faubourg Saint-Antoine § présent au mariage, 31 janvier 1702; MC/ET/V/262
      contrat de mariage; Ferlu, Pierre Isaac
    - Champion (François) Marchand maître tapissier place de Grêve § Bail à .., 3 mars 1702; MC/ET/V/262
    - Muidebled (Robert), maître menuisier, des bâtiments du roi à Paris § Transport, 4 avril 1702; MC/ET/V/262
      cession; Muidebled, Robert
    - Guenois (Paul) marchand tapissier rue du Monceau § Quittance, 26 avril 1702; MC/ET/V/262
      quittance; Guenois, Paul
  - Minutes. 1702, juin - 1702, août, juin 1702 - août 1702; MC/ET/V/263
    - Vautrin (Nicolas) architecte à Paris § Mainlevée, 22 août 1702; MC/ET/V/263
      Vautrin, Nicolas
    - Videcocq (Michel) architecte à Paris § Mainlevée, 22 août 1702; MC/ET/V/263
      Videcocq, Michel
  - Minutes. 1702, septembre - 1702, décembre, septembre 1702 - décembre 1702; MC/ET/V/264
    - Chardin (Nicolas) maître fondeur rue du Martroy § Transport, 4 octobre 1702; MC/ET/V/264
      Chardin, Nicolas
    - Curiace (Gaspard) vivant menuisier au Plaisir des Vallées sous Luzarche § Vente, 1er décembre 1702; MC/ET/V/264
      acte de vente; Curiace, Gaspard
    - Galoudet (François) serrurier à carrosses rue de Charenton § Bail à .., 2 décembre 1702; MC/ET/V/264
      bail; Galoudet, François
    - Alain (Michel) maître maçon à Paris § Consentement, 3 décembre 1702; MC/ET/V/264
      Alain, Michel
    - Guérin (Pierre) maçon à Montreuil § Constitution de sa veuve, 27 décembre 1702; MC/ET/V/264
  - Minutes. 1703, janvier - 1703, juin, janvier 1703 - juin 1703; MC/ET/V/265
    - Barbe (Jean) maçon à Paris § présent au mariage, 17 janvier 1703; MC/ET/V/265
      contrat de mariage; Barbe, Jean
    - Boullanger (Jean) maître doreur rue des Mauvais Garçons § Contrat d'union, 28 février 1703; MC/ET/V/265
      Boullanger, Jean
    - Bourgougnat (François) maître serrurier rue Saint-Nicaise § Contrat d'union, 28 février 1703; MC/ET/V/265
      Bourgougnat, François
    - Marcou (Gérard) entrepreneur des bâtiments du Roi à Versailles § Procuration par .., 19 mars 1703; MC/ET/V/265
      procuration; Marcou, Gérard
    - Nicolle (Thomas) maître maçon rue du Cigne § Devis et marché (mur mitoyen réparations), 1er mai 1703; MC/ET/V/265
      devis; marché; Nicolle, Thomas
    - Letellier (François Gérard), marchand orfèvre, rue de Gesvres § Bail à .., 8 mai 1703; MC/ET/V/265
      bail; Letellier, François Gérard
    - Transport de droits. Jean Meusnier. Maître à danser. Place du Cimetière Saint-Jean., 30 mai 1703; MC/ET/V/265
      Musique XVIIIe siècle, danseurs (1.088 actes), par Madeleine Jurgens, Mireille Rambaud, Valérie Brousselle, 1963, 1984-1996. Le fichier a été traité pour la partie 'danseurs'.(fichier papier entièrement dématérialisé; voir contexte dans le Plan d’orientation général - Notaires de Paris, guides thématiques du Minutier).
      Date de création de la notice: 2005
      cession; Meusnier, Jean; enseignant; danseur
  - Minutes. 1703, juillet - 1703, décembre, juillet 1703 - décembre 1703; MC/ET/V/266